【裁判字號】    97,審訴,4092
【裁判日期】    971020
【裁判案由】    毒品危害防制條例
【裁判全文】
臺灣高雄地方法院刑事判決            97年度審訴字第4092號
公  訴  人  臺灣高雄地方法院檢察署檢察官
被      告  乙○○
指定辯護人  本院公設辯護人馬碩遠
上列被告因毒品危害防制條例案件，經檢察官提起公訴（97年度
毒偵字第3974號），本院合議庭裁定由受命法官獨任依協商程序
審理，判決如下：
    主  文
乙○○施用第一級毒品，累犯，處有期徒刑捌月；又施用第二級
毒品，累犯，處有期徒刑參月。應執行有期徒刑玖月。
    事實及理由
一、本件犯罪事實及證據，除犯罪事實「另因施用第一、二級毒
    品案件，經高雄地院分別判處有期徒刑9 月及5 月確定，定
    應執行有期徒刑1 年1 月，甫於96年7 月16日縮短刑期執行
    完畢」更正為「另其於前開觀察、勒戒執行完畢釋放後5 年
    內，再犯施用毒品案件，經本院以95年度訴字第1027號判決
    ，判處有期徒刑9 月、5 月，應執行有期徒刑1 年1 月確定
    ，嗣經本院以96年度聲減字第1564號裁定予以減刑，並定應
    執行刑為有期徒刑6 月又15日，於96年7 月16日執行完畢」
    ；「在不詳處所」更正為「在其位於高雄縣大寮鄉○○村○
    ○路12號之住處」；證據部分補充「被告乙○○於本院審理
    中之自白」，餘均引用檢察官起訴書之記載，如附件。
二、本件被告業已認罪，並經辯護人協助下與檢察官於審判外達
    成協商之合意，渠等合意內容為：被告願受科刑範圍如主文
    所載。經核被告所為，係犯毒品危害防制條例第10條第1 項
    之施用第一級毒品罪，及同條第2 項之施用第二級毒品罪，
    且上開協商合意內容，並無刑事訴訟法第455 條之4 第1 項
    所列不得認罪協商之情形，本件既經檢察官聲請改依協商程
    序而為判決，本院爰不經言詞辯論，於協商合意範圍內為協
    商判決。
三、應適用之法條：刑事訴訟法第455 條之4 第2 項、第455 條
    之8 、第454 條第2 項，毒品危害防制條例第10條第1 項、
    第2 項，刑法第11條前段、第47條第1 項、第51條第5 款。
四、本判決除有刑事訴訟法第455 條之4 第1 項第1 款、第2 款
    、第4 款、第6 款、第7 款所定情形之一，或違反同條第2
    項規定者外，不得上訴。
本案經檢察官陳麗琇到庭執行職務。
中    華    民    國    97    年    10    月    20    日
                  刑事第七庭    法  官  陳君杰
以上正本證明與原本無異。
如不服本判決，應於判決送達後10日內，向本院提出上訴狀。
中    華    民    國    97    年    10    月    20    日
                                書記官  李承悌
附錄本判決論罪科刑法條全文：
毒品危害防制條例第10條
施用第一級毒品者，處6 月以上5 年以下有期徒刑。
施用第二級毒品者，處3年以下有期徒刑。
附件：
臺灣高雄地方法院檢察署檢察官起訴書
                                    97年度毒偵字第3974號
    被      告  乙○○  男  36歲（民國○○年○○月○○日生）
                        住高雄縣大寮鄉○○村○○路12號
                        國民身分證統一編號：Ｚ000000000號
上列被告因違反毒品危害防制條例案件，已經偵查終結，認應該
提起公訴，茲將犯罪事實及證據並所犯法條分敘如下：
        犯罪事實
一、乙○○於民國91年間因施用毒品案件，經臺灣高雄地方法院
    （下稱高雄地院）以91年度毒聲字第5759號裁定送觀察勒戒
    後，認無繼續施用毒品傾向，於91年11月25日經臺灣高雄地
    方法院檢察署（下稱本署）檢察官以91年度毒偵緝字第579
    號不起訴處分確定，並於同年月29日釋放出所；復於92 年
    間因施用毒品案件，經高雄地院以92年度毒聲字第1779 號
    裁定送觀察勒戒後，認有繼續施用毒品傾向，再裁定令入戒
    治處所施以強制戒治，於93年1月9日因法律修正中斷執行。
    另因施用第一、二級毒品案件，經高雄地院分別判處有期徒
    刑9月及5月確定，定應執行有期徒刑1年1月，甫於96年7 月
    16日縮短刑期執行完畢。詎其仍不知悔改，復基於施用第一
    、二級毒品之犯意，於97年3月29日5時為警採尿前回溯24
    小時內之某時，在不詳處所，施用第一級毒品海洛因及第二
    級毒品甲基安非他命各1次。嗣於97年3月29日4時20分，在
    高雄縣大寮鄉○○村○○路明月潭加油站旁，因形跡可疑，
    為警盤查，經徵得乙○○同意，採集其尿液送驗，尿呈毒品
    甲基安非他命、嗎啡陽性反應，始查獲上情。
二、案經高雄縣政府警察局林園分局報告偵辦。
        證據並所犯法條
一、證據清單
    ┌───┬───────────┬─────────────────┐
    │ 編號 │      證據名稱        │            待證事實              │
    ├───┼───────────┼─────────────────┤
    │  1   │高雄縣政府警察局林園分│被告於97年3月29日為警採尿，代號： │
    │      │局查獲毒品案件嫌疑人代│林偵0190                          │
    │      │號與真實姓名對照表、尿│                                  │
    │      │液採驗同意書          │                                  │
    ├───┼───────────┼─────────────────┤
    │  2   │臺灣檢驗科技股份有限公│被告之尿液經送驗結果呈毒品甲基安非│
    │      │司濫用藥物尿液檢驗報告│他命、嗎啡陽性反應之事實。        │
    │      │1 紙                  │                                  │
    ├───┼───────────┼─────────────────┤
    │  3   │本署刑案資料查註紀錄表│被告前因施用毒品，經觀察勒戒執行完│
    │      │、全國施用毒品案件紀錄│畢釋放後5年內復犯施用毒品案件，並 │
    │      │表。                  │經法院判刑確定執行完畢後，再犯本件│
    │      │                      │施用毒品犯行之事實。              │
    └───┴───────────┴─────────────────┘
二、核被告乙○○所為，係犯毒品危害防制條例第10條第1項、
    第二項之施用第一、二級毒品罪嫌。被告所犯前揭二罪，犯
    意各別，請分論併罰。又被告前曾受有期徒刑之執行完畢，
    此有刑案資料查註紀錄表附卷可參，其於5年內故意再犯本
    案有期徒刑以上之罪，為累犯，請依刑法第47條第1項之規
    定加重其刑。
三、依毒品危害防制條例第23條第2項、刑事訴訟法第251條第1
    項提起公訴。
   此   致
臺灣高雄地方法院
中    華    民    國    97    年    8     月    7     日
                        檢  察  官  甲  ○  ○
上正本證明與原本無異
中    華    民    國    97    年    8     月    12    日
                        書  記  官  陳  俐  伶
附錄法條：
毒品危害防制條例第10條
施用第一級毒品者，處 6 月以上 5 年以下有期徒刑。
施用第二級毒品者，處 3 年以下有期徒刑。


司法院資訊處製作；財團法人民間司法改革基金會備份。
